【裁判字號】    95,訴,1320
【裁判日期】    950331
【裁判案由】    清償借款
【裁判全文】
臺灣臺北地方法院民事判決              95年度訴字第1320號
    原      告  萬泰商業銀行股份有限公司
    法定代理人  乙○○
    訴訟代理人  甲○○
    被      告  丙○○
上列當事人間請求清償借款事件，本院於民國九十五年三月八日
言詞辯論終結，判決如下：
    主  文
被告應給付原告新台幣陸拾萬玖仟柒佰柒拾貳元，及其中新台幣
伍拾玖萬玖仟貳佰玖拾陸元部分，自民國九十四年十二月十四日
起至清償日止，按年利率百分之二十計算之利息。
訴訟費用由被告負擔。
    事實及理由
壹、程序問題：依兩造訂立小額循環信用貸款契約第二十一條之
    約定，合意以本院為第一審管轄法院，本院自有管轄權。
貳、原告主張：兩造於民國九十年六月十二日訂立小額循環信用
    貸款契約，約定以GEORGE＆MARY現金卡為工具，被告得於新
    台幣（下同）三十萬元內循環使用，嗣於九十二年三月二十
    七日變更額度為六十萬元。詎被告自九十四年十二月十三日
    起即未依約清償，尚欠原告（一）本金五十九萬九千二百九
    十六元；（二）上期未收利息四千四百三十五元；（三）利
    息計算：（１）給付期限前之利息：就前述本金自九十四年
    十一月二十四日起至同年十二月十三日止，按年息百分之十
    八點二五計算之利息，計五千九百九十三元；（２）給付遲
    延後之利息：就前述本金自九十四年十二月十四日起至清償
    日止，按年息百分之二十計算之利息；（三）帳務管理費：
    四十八元。依兩造小額循環信用貸款契約第十一條之約定，
    被告已喪失期限利益，全部債務視為到期，被告迭經催討，
    均置之不理，為此提起本件訴訟。並聲明：被告應給付原告
    六十萬九千七百七十二元，及其中五十九萬九千二百九十六
    元自民國九十四年十二月十四日起至清償日止，按年息百分
    之二十計算之利息。
參、被告方面：被告未於言詞辯論期日到場，亦未提出書狀作何
    聲明或陳述。
肆、得心證之理由：
一、本件原告起訴主張之事實，已據其提出小額循環信用貸款契
    約及契據變更約定書、GEORGE＆MARY卡領用申請書暨卡約定
    書、交易紀錄一覽表、客戶交易明細表等文件影本為證，其
    主張核與上開證物相符，被告已於相當時期受合法之通知，
    而於言詞辯論期日不到場，亦未提出準備書狀爭執，視同自
    認，應堪信原告之主張為真實。
二、從而，原告依小額循環信用貸款契約，請求被告給付原告六
    十萬九千七百七十二元，及其中五十九萬九千二百九十六元
    ，自民國九十四年十二月十四日起至清償日止，按年息百分
    之二十計算之利息，為有理由，應予准許。
伍、訴訟費用負擔之依據：民事訴訟法第七十八條。
中    華    民    國  九十五  年    三    月  三十一  日
                  民事第五庭    法  官  蔡世祺
以上正本係照原本作成。
如對本判決上訴，須於判決送達後二十日內向本院提出上訴狀。
中    華    民    國  九十五  年    三    月  三十一  日
                                書記官  黃媚鵑


司法院資訊處製作；財團法人民間司法改革基金會備份。
